【裁判字號】    99,易,496
【裁判日期】    991123
【裁判案由】    竊盜
【裁判全文】
臺灣基隆地方法院刑事判決              99年度易字第496 號
公  訴  人  臺灣基隆地方法院檢察署檢察官
被      告  許志豪
上列被告因竊盜案件，經檢察官提起公訴（99年度偵字第4359號
），被告於本院準備程序程序中就被訴事實均為有罪之陳述，經
本院告知被告簡式審判程序意旨，並經檢察官、被告之同意後，
本院裁定改依簡式審判程序審理、判決如下：
    主  文
許志豪犯踰越安全設備、夜間侵入住宅竊盜罪，累犯，處有期徒
刑壹年月；又犯踰越安全設備竊盜罪，累犯，處有期徒刑壹年
；再犯踰越安全設備竊盜未遂罪，累犯，處有期徒柒月。應執行
有期徒刑貳年陸月，並應於刑之執行前，令入勞動場所強制工作
年。
    事  實
一、許志豪曾違反槍砲彈藥刀械管制條例案件，經臺灣士林地方
    法院於民國86年1 月20日以85年度易字第2873號判處有期徒
    刑3 月確定；及違反懲治盜匪條例案件，經臺灣士林地方法
    院於民國86年6 月2 日以85年度訴字第1111號判處有期徒刑
    4 年確定，上開徒刑接續執行，並於88年7 月26日縮短刑期
    假釋出獄，嗣因於保護管束期間，再犯多次竊盜等案件，其
    有多次竊盜行為顯有犯罪習慣，玆分述如下：
  許志豪意圖為自己不法之所有，與簡志清（業經本院判處罪
    刑在案）基於概括之犯意聯絡，或單獨、或與簡志清共同於
    本院89年度易字第344 號判決書之附表壹所示之時間、地點
    ，竊取被害人所有之財物；又明知上開判決書之如附表貳、
    參所示之物品係屬來路不明之贓物，仍分別基於故買及收受
    贓物之概括犯意，連續於上開判決書之如附表貳、參所示之
    時間、地點予以買、受。嗣分別於89年1月16日15時許、89
    年3月22日19 時許、89年3月28日23時許、89年5月12日14時
    50分許，先後為警在其位於台北縣金山鄉○○村○○路18號
    住處及簡志清位於基隆市安樂區○○○路98號住處查獲，而
    循線得悉上情，並因於保護管束期間，再犯上開竊盜，經本
    院於90年6月29日以89年度易字第344號分別判處有期徒刑1
    年6月、4月、3月，應執行有期徒刑1年10月確定，並經法院
    撤銷上開假釋入監續服殘刑1年9月25日及上開有期徒刑1 年
    10月後，而於93年8 月28日縮短刑期執行完畢出獄。
  許志豪竟仍不知悔改，復基於意圖為自己不法所有之犯意，
    於95 年12月5日上午10時50分許，在臺中市○○路○段121
    號3 樓管理室外之階梯，乘四下無人之機會，徒手竊取許佩
    怡所有暫時放置在該處之行李袋1個（內有蜂膠1瓶、香檳1
    瓶、巧克力3個、充電器2個、外套1件及保養品5瓶，價值新
    台幣25,000元），得手後隨即逃離現場，嗣經該管理調閱監
    視錄影畫面始知上情，並通知許志豪於同日中午12時15分許
    ，將行李袋等物交還許佩怡。
  詎許志豪仍不知悔改，復各基於意圖為自己不法所有之犯意
    ，分別於下述時間、地點，為下列竊盜行為：(一)於96年3 月
    20日凌晨1 時40分許，駕駛其岳父李明華（不知情）所有車
    號N3－7083號自用小貨車，前往林美雲所經營位於臺中市○
    區○○○路1212號采豐禮品社，趁該店2 樓窗戶未上鎖及未
    有人居住之機會，打開窗戶攀爬侵入該店後，竊取林美雲所
    有之電腦2 台、毛毯、睡袋、羊毛被、鍋類組、香皂組盒、
    POLO公文袋23個、二節式柺杖70支、茶葉禮盒50盒等物，得
    手後，並將之搬至上開自小貨車上載離現場，並於同年月24
    日載往臺中市○○路與復興路附近之跳蚤市場販售，得款花
    用殆盡。(二)於96年3月31日凌晨2時許，駕駛上開車號N3─70
    83號自用小貨車，前往林美雲所經營位於臺中市○區○○○
    路1212號采豐禮品社，利用該店2 樓窗戶未上鎖及未有人居
    住之機會，打開窗戶攀爬進入該店後，開啟1 樓辦公桌抽屜
    搜索財物時，適為林美雲之子蔡峻杰及時發覺而未能得逞，
    即愴惶駕駛上開車輛逃離現場。(三)於96年4月19日9時許，在
    臺中市○區○○路三段某處，趁曾進財未將其車號BW－3692
    號自小客車車門未上鎖，且鑰匙未拔除之際，竊取該車（曾
    進財所有放於車內之西瓜刀、瑞士刀、鐵撬各1 支、鐵鉗及
    螺絲起子各3支），得手後，供其代步使用。(四)於96年4月19
    日11時許，駕駛上開自用小客車，至蔡良箴、徐燕蓮、蔣小
    芳等人位於臺中市○區○○路4段235巷22號住處外，以置於
    上述自用小客車內，足以對人之生命及身體構成危險，客觀
    上可供兇器使用之鐵鉗、螺絲起子、瑞士刀等工具（已由曾
    進財領回），先破壞蔡良箴、徐燕蓮、蔣小芳等人住處之鐵
    窗後開門侵入，並破壞蔡良箴、徐燕蓮夫妻之房間門後，而
    竊取蔡良箴所有之手錶27支、手機1支、領帶夾1個、玉珮項
    鍊1條、黑色皮夾1只，內有現金新臺幣（下同）及外幣共21
    ,542.7元（其中現金新臺幣共計13,388元）、地契1 份等財
    物；徐燕蓮所有之手機2支、金項鍊6條、手鍊4條、耳環1付
    、戒指9只、5萬元等財物；蔣小芳所有之藍芽耳機1 支、手
    機1支、讀卡機1個、記憶卡3個、傳輸線2條等財物（已由蔡
    良箴、徐燕蓮、蔣小芳等人領回），得手後，正欲離去時，
    適為葉進隆發覺而聯合鄰居共同將許志豪逮捕，並報警處理
    ，並扣得上述工具、自用小客車及蔡良箴等3 人失竊財物。
  許志豪仍不知悔改，復基於意圖為自己不法所有之犯意，於
    96年4 月25日上午7時許，在臺中市○○路177巷與富仁街口
    ，以其岳父（不知情）所有車號N3－7083號自用小客車之鑰
    匙，竊取王銀兵所有停放在該處路旁之車號X6－0487號自用
    小客貨車（內有鐵衣架、塑膠衣架、女用內衣、內褲、睡衣
    等物），得手後，將該自小客貨車之車牌取下，改懸其岳父
    所有上開車號N3－7083號之車牌，供其代步使用。嗣其於96
    年4月29日下午7時40分許，駕駛上開車輛至臺中市○區○○
    路新光黃昏市場內，販賣所竊得之上述女用內衣、內褲時，
    為王銀兵發覺後報警查獲，並扣得王銀兵所失竊之鐵衣架2
    組、塑膠衣架5個、女用內衣14 8件、內褲1058件、睡衣45
    件、牌照號碼X6－0487號自用小客貨車（均已發還被害人）
    等物、販賣上開衣物所得現金新臺幣（下同）1 千元及竊盜
    使用之鑰匙1支。
  許志豪前因竊盜等案件，分經法院判決確定，並經臺灣臺中
    地方法院以97年度聲字第376號裁定定應執行刑為有期徒刑2
    年1月，甫於民國99年4月20日假釋期滿執行完畢。詎仍不知
    悔改，因其交通違規，致其所有車號為8512-YP 號之自用小
    客車車牌於99年4 月30日遭吊扣，竟意圖為自己不法之所有
    ，於99年5月2日10時許，在臺北縣萬里鄉○○路之賢昌汽車
    修理廠前，持客觀上可供兇器使用之螺絲起子及扳手各1 支
    ，竊取蔡李春柳所有由蔡裕仁使用交予賢昌汽車修理廠維修
    車號為5219-EY號之自用小客車車牌2面，並將之懸掛在其車
    號8512-YP 號之自用小客車上，以繼續使用該車。嗣於同日
    23時20分許，駕駛上開車輛行經基隆市○○路與愛一路路口
    ，為警當場查獲，並在車內扣得作案用之螺絲起子及扳手各
    1支，而查悉上情，嗣經本院以99年度易字第217號判處有期
    徒刑7月確定，並於99年9月30日入監服刑，目前在臺灣基隆
    監獄執行中。
  許志豪前因上開多次竊盜等行為顯有犯罪習慣，各經法院判
    決確定，嗣經臺灣臺中地方法院以97年度聲字第376 號裁定
    合併定應執行刑為有期徒刑2年1月確定，於98年11月30日假
    釋出監，甫於99年4 月20日假釋期滿執行完畢，在上開有期
    徒刑所餘刑期內未經撤銷假釋者，其未執行之刑，以已執行
    論（構成累犯），合先敘明。
二、詎許志豪仍不知悔改，復各自基於意圖為自己不法之所有，
    單獨一人徒手先後於如後附表編號1、2、3 所示之時、地，
    趁附表所示之被害人賴勇廷、楊秋芬、徐舜民外出之際，竊
    取如附表1、2所示被害人賴勇廷、楊秋芬之財物（犯罪人、
    犯罪時間、犯罪地點、犯罪手法、被害人、所得財物均詳如
    附表編號1至編號2所示），得手後隨即逃離現場；另於附表
    編號3 所示之時、地（犯罪人、犯罪時間、犯罪地點、犯罪
    手法、被害人徐舜民均詳如附表編號3 所示），已著手搜取
    欲竊取財物時，適為徐舜民之外婆發現，並通知徐舜民立即
    趕回住處，許志豪驚覺屋主已回，乃立即逃離現場，而未得
    逞，此時，徐舜民見狀尾隨攝追其後，迨至臺北縣萬里鄉○
    ○路135 號前，始攔下許志豪，並報警處理，經警於許志豪
    騎乘機車之置物箱內，起出被害人楊秋芬信用卡3 張、相機
    記憶卡2片、耳環3對、太陽眼鏡1副、胸針1支、10元紀念幣
    1 組、1元紀念幣1組、汞電池3顆、周文華信用卡1張、陳柔
    璇印章2 顆等物，乃查悉上情。
三、案經賴勇廷、楊秋芬及徐舜民訴由臺北縣政府警察局金山分
    局報告臺灣基隆地方法院檢察署檢察官偵查起訴。
    理  由
壹、程序方面
一、按除被告所犯為死刑、無期徒刑、最輕本刑為三年以上有期
    徒刑之罪或高等法院管轄第一審案件者外，於法院行準備程
    序進行中，被告先就被訴事實為有罪之陳述時，審判長得告
    知被告簡式審判程序之旨，並聽取當事人、代理人、辯護人
    及輔佐人之意見後，裁定進行簡式審判程序；且受命法官行
    準備程序，與法院或審判長有同一之權限；又簡式審判程序
    之證據調查，不受刑事訴訟法第159 條第1 項、第161 條之
    2 、第161 條之3 、第163 條之1 及第164 條至第170 條規
    定之限制，刑事訴訟法第273 條之1 第1 項、第279 條第2
    項前段、第273 條之2 分別定有明文。
二、查被告許志豪所犯為死刑、無期徒刑、最輕本刑為三年以上
    有期徒刑以外之罪，且非高等法院管轄第一審之案件，其於
    準備程序就前揭被訴事實為有罪之陳述，經本院告知簡式審
    判程序之旨，並聽取當事人之意見後，本院認無不得或不宜
    改依簡式審判程序進行之處，爰依刑事訴訟法第273條之1第
    1項，裁定改依簡式審判程序，合先敘明。
貳、實體方面
一、上揭如後附表編號1、2、3 所示之時地之犯踰越安全設備夜
    間侵入住宅竊盜、踰越安全設備竊盜、踰越安全設備竊盜未
    遂犯之事實，業據被告於偵訊及本院99年11月9 日準備程序
    、審判程序均坦承：我全部承認犯罪，起訴書第5 頁附表編
    號1 的犯罪，我是一個人去的，沒有攜帶工具，犯罪事實就
    如同起訴書第5頁附表編號1所寫的，我竊得的東西，都由被
    害人領回去了；起訴書第5頁附表編號2的犯罪，我是一個人
    去的，沒有攜帶工具，犯罪事實就如同起訴書第5 頁附表編
    號2 所寫的，我竊得的東西，都由被害人領回去了；起訴書
    第6頁附表編號3的犯罪，我是一個人去的，沒有攜帶工具，
    犯罪事實就如同起訴書第6頁附表編號3所寫的，這次我沒有
    搜到什麼東西，我進入屋內就馬上被發現了，所以我就跑了
    等語不諱（見本院99年度易字第496 號卷，下稱本院卷，第
    23至24頁、第28頁），核與證人賴勇廷、楊秋芬、徐舜民於
    99年9月10日警詢、99年9月27日偵訊時之證述情節大致相符
    （見臺灣基隆地方法院檢察署99偵字第4359號卷，下稱偵卷
    ，第8 至12頁反面、第76至78頁），並有臺北縣政府警察局
    金山分局贓物認領保管單（賴勇廷、楊秋芬）、搜索扣押筆
    錄（執行處所：台北縣萬里鄉○○路135 號前馬路）、扣押
    物品目錄表、搜索扣押筆錄（執行處所：台北縣金山鄉○○
    路18號）、扣押物品目錄表、自願受搜索同意書、逕行逮捕
    通知書、失竊物品、現場相片共23張、查訪表、2010年北部
    地區9月份出日沒時刻表等在卷可徵（見偵卷，第13至37 頁
    、第44頁、第48頁、第92頁）。再者，依上開偵卷第92頁之
    2010年北部地區9月份出日沒時刻表之記載民國99年9月10日
    之日出時刻係早上05時38分、方位角84、過中午11時51分、
    仰角70S、日沒時刻係18時許，職是，被告於如後附表編號1
    所示之時間係99年9月10日早上5時許，踰越安全設備侵入住
    宅竊盜之時刻，應係尚未日出之前的夜間，洵堪認定；又被
    告於如後附表編號2 所示之時間係99年9月10日早上6時許，
    踰越安全設備侵入住宅竊盜之時刻，應係早上05時38分日出
    之後的日間，應堪認定。綜上，被告自白與事實相符，堪予
    採信，是本件事證明確，其有上開犯踰越安全設備、夜間侵
    入住宅竊盜，及其犯踰越安全設備竊盜、再犯踰越安全設備
    竊盜未遂犯之犯罪事實，洵堪認定。
二、核被告如後附表編號1 所示犯踰越安全設備、夜間侵入住宅
    竊盜之所為，係犯刑法第321條第1項第1款、第2款之加重竊
    盜罪；其如後附表編號2 所示犯踰越安全設備竊盜之所為，
    係犯刑法第321 條第1項第2款之加重竊盜罪；其又如後附表
    編號3 所示犯踰越安全設備竊盜未遂犯之所為，係犯刑法第
    321條第2項、同條第1項第2款之加重竊盜罪。被告上開3 次
    之加重竊盜犯行，犯意各別，被害人及其時地各不同，應予
    分論併罰。又被告有如事實欄所載之犯罪科刑及執行情形，
    有卷附之臺灣高等法院被告前案紀錄表在卷可稽，其於上開
    有期徒刑執行完畢後5 年內，故意再犯前揭所示本件有期徒
    刑以上之罪，均為累犯，應依刑法第47條第1 項規定，加重
    其刑。玆審酌被告係32歲正值壯年，不思以勞力、正途獲取
    財物，為貪圖不法利益竟屢犯竊盜犯行，並屢次犯踰越安全
    設備、夜間侵入住宅竊盜，其所為對社會秩序安寧維護及被
    害人財產法益侵害甚鉅，惟念及被告犯後坦承全部犯行，態
    度尚稱良好，再參以其所竊得之行竊動機、行竊手段、財物
    價值、智識程度、經濟狀況並不富裕等一切情狀，爰各量處
    如主文所示之刑，並定其應執行之刑，以示儆懲。
三、按「十八歲以上之竊盜犯、贓物犯，有犯罪之習慣者，得於
    刑之執行前，令入勞動場所強制工作。」，此有竊盜犯贓物
    犯保安處分條例第3條第1項定有明文。又保安處分係針對受
    處分人將來之危險性所為之處置，以達教化、治療之目的，
    為刑罰之補充制度。我國現行刑法採刑罰與保安處分雙軌制
    ，係在維持行為責任之刑罰原則下，為協助行為人再社會化
    之功能，以及改善行為人潛在之危險性格，期能達成根治犯
    罪原因、預防犯罪之特別目的。是保安處分中之強制工作，
    旨在對嚴重職業性犯罪及欠缺正確工作觀念或無正常工作因
    而犯罪者，強制其從事勞動，學習一技之長及正確之謀生觀
    念，使其日後重返社會，能適應社會生活。復按竊盜犯贓物
    犯保安處分條例第3條第1項規定，即係本於保安處分應受比
    例原則之規範，使保安處分之宣告，與行為人所為行為之嚴
    重性、行為人所表現之危險性及對於行為人未來行為之期待
    性相當之意旨而制定，而由法院視行為人之危險性格，決定
    應否令入勞動處所強制工作，以達預防之目的。本院查，被
    告除本案竊盜犯行外，另犯多起如事實欄所載之竊盜案件，
    有臺灣高等法院被告前案紀錄表、本院89年度易字第344 號
    及其98年度易字第37號、99年度易字第217 號刑事判決書，
    與臺灣臺中地方法院96年度易字第2241號及其96年度易字第
    3225號、96年度簡字第701號刑事判決書各1件在卷可佐，職
    是依其行竊方式，不外乎刑法第321條第1項第1款、第2款、
    第3 款等加重竊盜，及乘人不備之際竊取他人財物，則被告
    入監服刑期滿出監後，未幾時日即再犯，且犯罪地點台北縣
    金山鄉、臺中市○○路○段、臺中市○區○○○路、臺中市
    ○區○○路三段、臺中市○○路、臺北縣萬里鄉○○路等迭
    有更易，且其未行竊期間大多數係在監所服刑之期間，亦有
    臺灣高等法院被告前案紀錄表1 件在卷可參；再者，被告如
    後附表編號3 所示犯踰越安全設備竊盜未遂犯，業據被害人
    徐舜民於99年9 月27日偵訊時具結證述：「我家沒有失竊東
    西，但是小偷有在家裡翻亂我的東西」等語綦詳（見偵卷第
    77頁最後一行）；末酌，被告於99年9 月10日，在臺灣基隆
    地方法院檢察署候審室時，經該署法警許儒林檢查被告，並
    自被告身穿鞋裡，檢查出有一個鐵絲圈之事實，亦有同上偵
    卷第第44頁之法警於99 年9月10日發現被告鞋內有一個鐵絲
    圈之報告書附卷可佐，職是，被告應有以竊盜行為恃以維生
    之慣行，顯見被告有竊盜犯罪之習慣，其行為所表現出之危
    險性及嚴重性，對社會秩序、民眾權益有重大危害，而被告
    正值壯年之時，卻未盡其力於正途，屢次為竊盜犯罪，倘僅
    宣告其刑之執行，尚不足以矯治其惡習，爰有培育其一技之
    專長及正確法治觀念、性格，俾其能於將來刑滿重返社會時
    ，不再重蹈覆轍，並獲新生之必要，故檢察官以被告僅判處
    自由刑罰，已不足以收懲教之效，而請求併予諭知被告強制
    工作，本院認有必要，爰依竊盜犯贓物犯保安處分條例第3
    條第1項、第4條及第5條第1項前段等規定，併予諭知被告應
    於刑之執行前，令入勞動場所強制工作3 年，以澈底矯治其
    惡習，並培育正確觀念，俾其能於將來刑期期滿返回社會時
    ，不再重蹈竊盜惡習。
據上論斷，應依刑事訴訟法第284條之1、第273條之1第1項、第2
99條第1項前段，刑法第321條第1項第1款、第2款、同條第2項、
第2 款、第47條第1項、第51條第5款，竊盜犯贓物犯保安處分條
例第3條第1項、第4條、第5條第1 項前段，判決如主文。
本案經檢察官翁春鈴到庭執行職務。
中    華    民    國    99    年  11     月     23    日
                    刑事第四庭法  官  施添寶
以上正本證明與原本無異。
如不服本判決應於收受送達後10日內向本院提出上訴書狀，並應
敘述具體理由；其未敘述上訴理由者，應於上訴期間屆滿後20日
內向本院補提理由書(均須按他造當事人之人數附繕本)「切勿逕
送上級法院」。
中    華    民    國    99    年    11    月    23    日
                              書記官  彭筠凱
附錄論罪科刑法條全文
中華民國刑法第320條（普通竊盜罪、竊佔罪）
意圖為自己或第三人不法之所有，而竊取他人之動產者，為竊盜
罪，處5  年以下有期徒刑、拘役或 5 百元以下罰金。
意圖為自己或第三人不法之利益，而竊佔他人之不動產者，依前
項之規定處斷。
前二項之未遂犯罰之。
中華民國刑法第321條（加重竊盜罪）
犯竊盜罪而有左列情形之一者，處六月以上、五年以下有期徒刑
：
  一、於夜間侵入住宅或有人居住之建築物、船艦或隱匿其內而
      犯之者。
  二、毀越門扇、牆垣或其他安全設備而犯之者。
  三、攜帶兇器而犯之者。
  四、結夥三人以上而犯之者。
  五、乘火災、水災或其他災害之際而犯之者。
  六、在車站或埠頭而犯之者。
前項之未遂犯罰之。
附表：被告加重竊盜犯罪一覽表如下：
  ┌──┬──┬──┬───┬────────┬─────┐
  │編號│犯罪│犯罪│被害人│犯罪手法        │財物損失  │
  │    │時間│地點│      │                │          │
  ├──┼──┼──┼───┼────────┼─────┤
  │1   │99年│臺北│賴勇廷│許志豪意圖為自己│車牌號碼  │
  │    │9月 │縣金│      │不法之所有，於前│8586-KM號 │
  │    │10日│山鄉│      │揭夜間時、地，先│自小客車1 │
  │    │日上│自強│      │翻越圍牆，再從安│輛其及鑰匙│
  │    │午5 │路30│      │全設備之窗戶上方│1支、     │
  │    │許。│號  │      │氣窗爬入被害人住│CANON數位 │
  │    │    │    │      │處(侵入住宅部分 │相機1台、 │
  │    │    │    │      │未據告訴)，竊取 │信用卡(富 │
  │    │    │    │      │汽車鑰匙及大門鑰│邦銀行) 1 │
  │    │    │    │      │匙後，再持之打開│張、住家大│
  │    │    │    │      │停放該址前之車牌│門鑰匙及搖│
  │    │    │    │      │號碼8586-K M號自│控器1副。 │
  │    │    │    │      │小客車，並徒手竊│          │
  │    │    │    │      │取車內物品(如右 │          │
  │    │    │    │      │列所示)，得手後 │          │
  │    │    │    │      │並駕駛該車離去現│          │
  │    │    │    │      │場。            │          │
  ├──┼──┼──┼───┼────────┼─────┤
  │2   │99年│臺北│楊秋芬│許志豪意圖為自己│耳環3對、 │
  │    │9月 │縣金│      │不法之所有，於前│普通串珠項│
  │    │10日│山鄉│      │揭時、地，先從安│鍊1條、讀 │
  │    │上午│自強│      │全設備之窗戶上方│卡機1台、 │
  │    │6時 │路28│      │氣窗爬入被害人住│相機電池1 │
  │    │許。│號  │      │處(侵入住宅部分 │只、相機記│
  │    │    │    │      │未據告訴)，竊取 │憶卡2片、 │
  │    │    │    │      │如右列所示物品，│胸針1支、 │
  │    │    │    │      │得手隨即逃離現場│10元紀念幣│
  │    │    │    │      │。              │1組、1元紀│
  │    │    │    │      │                │念幣1組、 │
  │    │    │    │      │                │太陽眼鏡1 │
  │    │    │    │      │                │副、信用卡│
  │    │    │    │      │                │3張(玉山銀│
  │    │    │    │      │                │行、陽信銀│
  │    │    │    │      │                │行、慶豐銀│
  │    │    │    │      │                │行各1張)、│
  │    │    │    │      │                │印章2顆、 │
  │    │    │    │      │                │手錶4只、 │
  │    │    │    │      │                │汞電池3顆 │
  │    │    │    │      │                │、隨身碟2 │
  │    │    │    │      │                │支。      │
  ├──┼──┼──┼───┼────────┼─────┤
  │3   │99年│臺北│徐舜民│許志豪意圖為自己│          │
  │    │9月 │縣萬│      │不法之所有，於前│          │
  │    │10日│里鄉│      │揭時、地，先翻越│          │
  │    │上午│大鵬│      │安全設備之圍牆，│          │
  │    │12時│村加│      │打開被害人住處1 │          │
  │    │40分│投路│      │樓門鎖(侵入住宅 │          │
  │    │許。│76之│      │部分未據告訴)， │          │
  │    │    │1號 │      │進入2樓房間內著 │          │
  │    │    │    │      │手搜取財物，經被│          │
  │    │    │    │      │害人發現，即逃離│          │
  │    │    │    │      │現場致未得逞。  │          │
  └──┴──┴──┴───┴────────┴─────┘

司法院資訊處製作；財團法人民間司法改革基金會備份。
